臺灣高等法院刑事判決　　　　　　　　95年度上訴字第1808號
上　訴　人
即　被　告　甲○○
選任辯護人　吳麒律師
選任辯護人　陳哲民律師
送達代收人　吳麒律師
上列上訴人因貪污治罪條例等案件，不服臺灣基隆地方法院94年
度訴字第641號，中華民國95年4月10日第一審判決（起訴案號：
臺灣基隆地方法院檢察署93年度偵字第3396號），提起上訴，本
院判決如下：
    主  文
上訴駁回。
    事  實
一、甲○○為下述行為時係交通部基隆港務局（下稱基隆港務局
    ）港埠工程處第一工務所操作士（資位為「技術士」），負
    責基隆港務局港區倉庫鐵捲門及東岸碼頭至西8 號碼頭轄區
    內基隆港務警察局崗哨電動門之維護、人員及車輛申請進出
    港區之簽證等業務，為依法令從事於公務之人員。緣基隆港
    務局為辦理「修造工廠遷至西28號碼頭土木建築及相關設施
    工程」，在民國90年6月13日以90工字第304號對甲等營造業
    辦理招標，嗣由安倉營造股份有限公司得標後施工，並於92
    年初完工，而完工後曾剩餘部分工程材料17支螺紋鋼管（重
    約18530公斤，即約18點53公噸）堆置在基隆港西30 號碼頭
    工地內。甲○○明知堆置在基隆港西30號碼頭內之17支螺紋
    鋼管係基隆港進行前開工程所餘之材料，因基隆港務局已依
    約給付廠商工程價金，故該餘料之所有權屬基隆港務局所有
    ，係公有財物。詎甲○○因缺錢花用，竟意圖為自己不法之
    所有，並基於竊取公有財物之犯意及偽造印章、印文之概括
    犯意，先於93年8月19日，至基隆市○○○路35之3號，由劉
    文瑞所經營之「建忠實業有限公司」內，洽商鋼管出售事宜
    ，再由不知情之劉文瑞同意以螺紋鋼管每公斤新台幣（下同
    ）6元5角之價格收購，並由劉文瑞以每趟車程3,000元之代
    價，僱用不知情之司機廖德明負責載運。甲○○尋得銷售管
    道後，因非基隆港務局之人員、車輛進入港埠區內，需依規
    定由業管單位簽證並填妥「進入碼頭事由、時間、物品種類
    數量、進出之碼頭、車型、牌照號碼、司機姓名、出生年月
    日、駕駛執照號碼」等事項，向基隆港務警察所、分駐派出
    所申請基隆港碼頭汽車臨時通行證，而其本身即為基隆港務
    局港埠工程第一工務所業管單位負責簽證之承辦人員，為使
    司機廖德明得以進入港區碼頭，並避免自己身分曝光，乃於
    同年8月20日，先持基隆港碼頭汽車臨時通行申請書至上開
    店內，請該店內人員於該申請書上填具進入碼頭事由為「載
    廢鐵」、進入碼頭時間為「自93年8月21日8時起至93年8月
    21 日24時止」、物品種類數量為「載廢鐵管」、進出碼頭
    為「西30號碼頭」，並填具司機廖德明之姓名、出生年月日
    、駕駛執照號碼及欲進入碼頭之車型、牌照號碼後，委由不
    知情之刻印店人員偽刻載有「基隆港務局港埠工程處第一工
    務所」之圓型戳章及載有「副工程司兼第一工務所主任林牧
    賢」、捏造之「監工員吳家其」（以上均非屬公印，均未扣
    案）之長條型印章各1枚後，連續蓋於上開申請書上「業管
    單位簽證」項下，表示管理單位基隆港務局港埠工程處第一
    工務所審核通過之意，足生損害於「吳家其」、林牧賢本人
    及基隆港務局對港區出入管理之安全性與正確性。甲○○再
    將填妥廖德明資料並蓋好偽造上開印文之前述申請書，連同
    「基隆港碼頭汽車臨時通行證核准通知單」（上述申請書及
    核准通知單係1式2聯），於同日16時40分許，持往內政部警
    政署基隆港務警察局外港分駐所，使不知情之員警邱穎檀，
    誤以申請書上所載之進入碼頭事由、數量等事項，業經業管
    單位之承辦人員確認無訛，而於申請書上「審核人簽章」項
    下及核准通知單上「經西第30號碼頭進出」欄內，蓋上「內
    政部警政署基隆港務警察局外港分駐所」圓戳及「警員邱穎
    檀」之長條戳章各1枚，以示准予通行之意。甲○○取得上
    開通行核准後，將核准通知單置於劉文瑞經營之上述店內，
    由司機廖德明自行前往拿取，並於次日即8月21日上午8時及
    11時許，利用廖德明持前述核准通知單並駕駛車牌號碼213
    －ＡＩ吊桿卡車，進入基隆港西30號碼頭後，由其引領廖德
    明至上開螺紋鋼管置放處，竊取屬於基隆港務局所有之螺紋
    鋼管共17支，載往基金一路「建忠實業有限公司」變賣，共
    計得款118,300元。嗣因港區員警發覺可疑循線追查，並扣
    得鋼管17支（業經林牧賢認領保管），始悉上情。甲○○於
    為警查獲後，即將所得上述款項自動全額交還劉文瑞，並於
    偵查時自白上開偽造印章、印文及竊取上述鋼管之犯行。
二、案經內政部警政署基隆港務警察局報告臺灣基隆地方法院檢
    察署檢察官偵查起訴。
    理  由
壹、按被告以外之人於審判外之言詞或書面陳述，除法律有規定
    者外，不得作為證據，刑事訴訟法第159條第1項定有明文。
    而被告以外之人於偵查中向檢察官所為之陳述，除顯有不可
    信之情況者外，得為證據，同法第159條之1第2 項復有明定
    。所謂「可信性之特別情況」，係指陳述經過沒有受其他外
    力影響而可信，指作陳述之情況，尚未到達證據價值判斷而
    言（參見法院辦理刑事訴訟案件應行注意事項第90點）。又
    被告以外之人於審判外之陳述，雖不符159條之1至159條之4
    之規定，而經當事人於審判程序同意作為證據，法院審酌該
    言詞陳述或書面陳述作成時之情況，認為適當者，亦得為證
    據；當事人、代理人或辯護人於法院調查證據時，知有第15
    9條第1項不得為證據之情形，而未於言詞辯論終結前聲明異
    議者，視為有前項之同意，同法第159條之5亦有明定。查證
    人劉文瑞、廖德明、林牧賢於警詢、偵查；證人邱穎檀於偵
    查時之證述，固屬被告以外之人於審判外之言詞陳述，惟均
    據公訴人、被告及其辯護人於準備程序同意作為證據，迄本
    院言詞辯論終結前，均未就上開證據之證據能力聲明異議，
    且上開證人於警詢、偵查筆錄，均經證人核閱無訛後簽名捺
    印，此觀諸警詢及偵查筆錄之記載甚明，檢察官於偵訊前亦
    對上開證人諭知具結之義務及偽證之處罰，並均據上開證人
    具結作證，亦查無檢、警有何違法取證之情事，顯見上開證
    人於警詢、偵查之陳述係出於其自由意志，故上開筆錄應具
    有可信性，亦無不適宜作為證據之情形，依刑事訴訟法第15
    9條之1第2項、第159條之5之規定，自得作為本案認定事實
    之證據，合先敘明。
貳、認定事實所憑之證據及理由
一、訊據被告甲○○對於上揭事實，除否認所竊取之17支螺紋鋼
    管係屬基隆港務局所有之公有財物及本件係利用其職務上之
    機會、方法而為外，餘皆供承不諱，其自白之事實核與證人
    劉文瑞於警詢及偵查；證人廖德明、林牧賢於警詢、偵查及
    原審審理；證人邱穎檀於偵查時證述之情節相符，並有贓物
    認領保管單、基隆港碼頭汽車臨時通行證申請書及核准通知
    單各1份、地磅記錄單4紙、統一發票、竊得鋼管照片各1 張
    、基隆港務局94年10月26日基港埠字第0940019887號函、基
    隆港務局工程契約、基隆港務局開標紀錄及基隆港務局工程
    投標廠商聲明書各1份在卷可稽，復有上述17 支螺紋鋼管扣
    案可資佐證，故被告此部分之自白與事實相符，應堪採信。
二、被告雖矢口否認有何貪污治罪條例之犯行，辯稱：其竊取之
    上述17支螺紋鋼管係屬「下腳品」，按照基隆港務局頒64年
    1月4日基隆港忱福字第12707 號函，必送交職工福利委員會
    處理，強制廢品須歸屬於「私人」福利委員會，作為應行分
    配獎金之對象，故該鋼管非屬公有或公用財物；又其係任職
    於基隆港務局港埠工程處第一工務所，並非修造工廠遷移工
    程第四工務所之監工，該批鋼管亦非由其保管，其亦無支配
    該批鋼管之機會，自無假借其職務上之權力、機會或方法竊
    取上開鋼管云云。經查：
（一）按刑法第10條第2 項關於公務員之定義，於94年2 月2 日
      修正公布，95年7月1日施行，貪污治罪條例第2條亦配於9
      5年5月30日修正公布，95年7月1日施行（下以此日為準，
      稱：修正前、修正後），原貪污治罪條例第2條規定：「
      依據法令從事公務之人員，犯本條例之罪者，依本條例處
      斷；其受公務機關委託承辦公務之人，犯本條例之罪者，
      亦同」，修正為「公務員犯本條例之罪者，依本條例處斷
      」，將貪污治罪條例規定之「公務員」定義完全依修正後
      刑法第10條第2項規定決定之，此一修正涉及公務員定義
      之變更，自屬法律有變更。查本件被告自64年8月16日起
      任職基隆港務局港埠工程處迄今，於93年8月間係任職於
      第一工務所，其職稱係「操作士」、資位為「技術士」，
      負責基隆港務局港區倉庫鐵捲門及東岸碼頭至西8號碼頭
      轄區內基隆港務警察局崗哨電動門之維護、人員及車輛申
      請進出港區之簽證等業務，業據證人即基隆港務局港埠工
      程處第一工務所主任林牧賢於原審審理時證述明確（見原
      審95年3月23日審判筆錄），並有基隆港務局94年10月11
      日基港埠字第0940018693號函、基隆港務局令及考試院（
      65）臺交港士字第819號考試及格證書各1份附卷可稽。則
      被告於行為時本為舊法所定之依據法令從事公務之人員，
      惟其是否同為修正後刑法第10條第2項第1款所定之依法令
      服務於國家、地方自治團體所屬機關而具有法定職務權限
      者？不無疑問。經本院函詢交通部基隆港務局，而該局函
      覆之結果為：「一、本局操作士係依據交通事業人員任用
      條例規定任用，該條例第3條規定：『交通事業人員採資
      位職務分立制，資位受有保障，同類職務，可以調任』。
      同條例第4條規定，操作士之資位為技術類之技術士。二
      、本局港埠工程處操作士之設置條依據該處組織條例第6
      條規定: 『本處置專員1人...... 操作士31人』。其職務
      係從事港埠工程技術工作，具體工作內容為:：土木、水
      電、機工、測量、繪圖、司機等。」，此有該局95年10月
      13日基港埠字第0950018999號函在卷可稽。是以，應可認
      被告為修正後刑法第10條第2項第1款所定之依法令服務於
      國家所屬機關而具有法定職務權限者，則不論依修正前或
      修正後之規定，被告均屬貪污治罪條例第2條規定之人（
      修正前為第2條前段），對被告而言並無有利或不利之情
      形，依刑法第2條第1項前段規定，應適用修正前貪污治罪
      條例第2條前段之規定，認被告為依據法令從事公務之人
      員（下簡稱：職務公務員）（最高法院95年第8次刑事庭
      會議決議參照）。
（二）又被告所竊取之上述17支螺紋鋼管，係基隆港務局辦理「
      修造工廠遷移至西28號碼頭土木建築及相關設施工程」發
      包完工後不再利用，但可供變賣之餘料，其所有權歸屬基
      隆港務局，有基隆港務局94年10月11日基港埠字第094001
      8693號函在卷可按，則上開工程材料17支螺紋鋼管既係基
      隆港務局發包完成後所餘之材料，基隆港務局並已依約給
      付工程款，該材料所有權自屬基隆港務局所有，而為公有
      財物無訛。至上開鋼管依原審卷附基隆市港務局下腳品處
      理規定暨該局職工福利委員會下腳品提成獎金規定，雖屬
      「下腳品」，應按照基隆港務局頒94年1月4日基港忱福字
      第12707號函規定，送交職工福利委員會處理，以辦理職
      工福利事業，增加職工福利，再由職工福利委員會請下腳
      品鑑定小組鑑定後，辦理公告及標售作業，標售所得充作
      福利金，並提成部分獎金交移撥下腳品之一級單位辦理職
      工福利事業，惟上述鋼管於93年8月20日、21日間並未交
      由基隆港務局職工福利委員會辦理標售事宜，有基隆港務
      局95年2月27日基港埠字第095000370 7號函在卷可憑，且
      前揭規定僅係基隆港務局就其各單位因工作過程中所產生
      之下腳品（在本案係指上開工程餘料17支螺紋鋼管）應送
      交之處理機關、處理程序及變賣所得之用途所為之內部規
      範，其並未變動下腳品本身所有權之歸屬，而職工福利委
      員會僅係下腳品之處理機關而已，並非下腳品之所有權人
      ，被告辯稱上述規定係強制下腳品屬職工福利委員會所有
      ，顯係曲解上述規定內容，並不足採。
（三）再查被告係服務於基隆港務局港埠工程處第一工務所，並
      非「修造工廠遷移至西28號碼頭土木建築及相關設施工程
      」之監工，亦未曾受派管理上開工程餘料即本案17支鋼管
      ，且被告於93年8月20日、21日並無辦理基隆港務局西30
      號碼頭任何之維護業務及工程，該工程餘料堆置之西30號
      碼頭，亦非被告負責之港區鐵捲門維護位置，固有基隆港
      務局港埠工程處94年10月25日港埠人字第2762號函、基隆
      港務局95年2月27日基港埠字第0950003707號函、95年3月
      23日基港埠字第0950005417號函在卷可按，然本案17支鋼
      管係堆置於基隆港務局港埠工程處廢料場圍牆旁，位於基
      隆港西30號碼頭港警所崗哨管制區內，以磚牆圍籬，並非
      一般民眾得以自由進出之開放空間，須申請通行證始得進
      入，有基隆港務局94年10月26日基港埠字第0940019887號
      在卷可按，且上述鋼管重達約18.53公噸，體積龐大，有
      地磅記錄單4紙及照片附卷可稽，是任何人（包括基隆港
      務局人員）欲竊取該批鋼管，衡需以大型車輛載運始得為
      之，換言之，必需透過申請車輛進入港區之程序，始得進
      入港區內竊取該批鋼管。再查非基隆港務局之車輛申請2
      天以內進出港區之申請程序係由其業管單位或其所屬之機
      關、公司行號填具臨時通行證申請書，由基隆港務局業管
      單位簽證後，檢具有關證照向基隆港務警察局分駐所申請
      簽證核發，如有裝載物品進出碼頭時，應在申請書上詳註
      物品名稱、件數，或由基隆港務局業管單位出具證明，俾
      供查驗放行，有基隆港務局95年3月23日基港埠字第09500
      05417號函在卷可按，而被告係基隆港務局港埠工程處第
      一工務所之承辦人員，有關臨時通行證申請書上業管單位
      之核章，係屬被告之業務範圍，且屬經常性業務，業據證
      人林牧賢於原審審理時證述甚詳（見95年3月23日審判筆
      錄第6至8頁），故被告顯係利用其職務上承辦臨時通行證
      申請書業管單位簽證業務之機會、方法，偽蓋「基隆港務
      局港埠工程處第一工務所」、「副工程司兼第一工務所主
      任林牧賢」、「監工員吳家其」印文於申請書上，並持以
      向基隆港務警察局申請核准，使港警誤以該申請書上填載
      之內容，業經業管單位確認無訛，因而核發核准通知單，
      進而使司機廖德明得以順利進入基隆港西30號碼頭內，並
      由被告引領廖德明至上述螺紋鋼管置放處，達到其竊取鋼
      管之目的甚明，被告辯稱其並非假借職務上之機會、方法
      竊取上述鋼管，顯不足採。
三、被告再辯稱：該係爭十七支螺紋鋼管性質上並非公有財物，
    而屬安倉營造股份有限公司所有，且被告主觀上確不知其屬
    公有財物云云。惟查：就係爭十七支螺紋鋼管之所有權歸屬
    問題，經本院函詢安倉營造股份有限公司，其函覆為：「一
    、本公司於民國90年7月18日承攬交通部基隆港務局之『修
    造工廠遷移至西二十八號碼頭土木及相關設施工程』，完工
    後有遺留直徑70公分寬平直圓鋼管裁切後之下腳料（剩料）
    長短不等共有若干支（加總數量約為50-60米）於港務局（
    完工後已同時繳庫）。二、依本公司與交通部基隆港務局之
    合約約定，上開70公分寬平直圓鋼管之下腳料所有權屬基隆
    港務局所有。」此有安倉營造股份有限公司95年10月16日安
    法字951016號函附卷可稽，是以，係爭十七支螺紋鋼管之所
    有權確非安倉營造有限公司所有，而為基隆港務局所有，被
    告所辯，顯不足採。
四、綜上所述，被告所辯均不足採，本案事證明確，其偽造印章
    、印文及竊取公有財物之犯行堪以認定，應依法論科。
參、論罪科刑之理由：
一、按貪污治罪條例第4條第1項第1 款之竊取公有財物罪，係以
    公務員意圖不法，對於公有財物，假借其職務上之權力、機
    會或方法竊取之者為犯罪構成要件。故公務員利用其職務上
    之權力、機會或方法，竊取公有財物者，即屬之。至於是否
    於公務員執行職務時為之，或該公有財物為何機關所有，則
    非所問（最高法院92年度台上字第6126號判決意旨參照）。
    又按刑法第218條第1項所稱之公印，係指由政府依印信條例
    第6 條相關規定製發之印信，用以表示公署或公務員之資格
    ，即俗稱之大印及小官章而言，如係各機關因特定用途自行
    刻製之戳章，即非該條所稱之公印（參見最高法院89年度臺
    上字第3155號判決、92年度臺上字第4276號判決意旨）。
二、本件被告於案發時係基隆港務局港埠工程處第一工務所操作
    士（資位為「技術士」），負責基隆港務局港區倉庫鐵捲門
    及東岸碼頭至西8 號碼頭轄區內基隆港務警察局崗哨電動門
    之維護、人員及車輛申請進出港區之簽證等業務，為依法令
    從事於公務之人員，其意圖為自己不法之所有，利用其職務
    上之機會、方法，偽刻原應由基隆港務局依規定製刻之「基
    隆港務局港埠工程處第一工務所」圓型戳章及載有「副工程
    司兼第一工務所主任林牧賢」、「監工員吳家其」之長條型
    印章，連續蓋於「基隆港碼頭汽車臨時通行證申請書」上「
    業管單位簽證」項下，而取得基隆港碼頭汽車臨時通行證核
    准通知單，使不知情之司機廖德明得持以進入港區內，並在
    其引領下竊取基隆港務局所有之公有財物，核其所為，係犯
    貪污治罪條例第4條第1項第1款之竊取公有財物罪及刑法第
    217條第1項之偽造印文罪。起訴書漏未斟酌被告係以公務員
    之身分，利用職務上之機會、方法竊取公有財物，而認被告
    係涉犯刑法第321條第1項第6 款之加重竊盜罪（貪污治罪條
    例第4條第1項第1 款之竊取公有財物罪係特別法，無庸再論
    以普通刑法之加重竊盜罪），尚有未洽，惟其竊取之基本事
    實同一，且經蒞庭檢察官以補充理由書追加上開貪污治罪條
    例之法條，本院自得予以審理，並無庸變更起訴法條。又前
    揭戳章、印章均非政府依印信條例第6 條相關規定製發之印
    信，公訴意旨認被告於上述申請書上偽蓋前揭印文，係構成
    刑法第218 條之偽造公印文罪，即有未洽，然其偽造印文之
    基本事實同一，本院自應予審理，並變更此部分之起訴法條
    。被告利用不知情之司機廖德明竊取公有財物，應論以間接
    正犯。其偽造印章係偽造印文之部分行為，不另論罪。再被
    告利用不知情之司機廖德明先後2次進出基隆港區竊取公有
    財物鋼管之所為，其目的均在竊取置於港區內之上述17支螺
    紋鋼管，以便販售牟利，自係屬單一犯意下接續之行為，侵
    害一個法益，應論以接續犯，屬單純一罪。被告行為後，刑
    法第56條連續犯、牽連犯之規定，業於94年2月2日修正公布
    刪除，並於95年7月1日施行，則被告之犯行，因行為後新法
    業已刪除連續犯、牽連犯之規定，此刪除雖非犯罪構成要件
    之變更，但顯已影響行為人刑罰之法律效果，自屬法律有變
    更，依新法第2條第1項規定，比較新、舊法結果，仍應適用
    較有利於被告之行為時法律即舊法論以連續犯、牽連犯（最
    高法院95年第8次刑事庭會議決議參照）。被告先後3次偽造
    印文之行為，時間緊接，觸犯構成要件相同之罪名，顯係基
    於概括犯意為之，應依連續犯規定論以一偽造印文罪，並依
    法加重其刑。被告偽造印文之目的在利於竊取公有財物，所
    犯上開二罪間，有方法結果之牽連關係，應從一重之竊取公
    有財物罪論處。又被告在偵查中就其竊取上述17支螺紋鋼管
    之事實自白不諱，並將變賣所得自動返還廢鐵收購業者劉文
    瑞，業據證人劉文瑞於警詢、偵查證述綦詳，原竊取之鋼管
    亦已由基隆港務局領回，應依貪污治罪條例第8條第2項之規
    定，減輕其刑。
肆、原審適用修正前貪污治罪條例第2條前段，貪污治罪條例第4
    條第1項第1款、第8條第2項、第17條，刑法第11條前段、第
    217條第1項、第219條、第55條、第59條、第37條第2項之規
    定，並審酌被告告擔任公務員期間工作表現良好（參偵查卷
    附交通部基隆港務局港埠工程處證明書），因身負家中經濟
    重擔，一時失慮而為本案犯行，犯後知所悔悟，態度良好，
    且所得財物非鉅，並已將變賣所得全數退還廢鐵收購業者，
    竊得之鋼管亦由基隆港務局領回，衡情即使論以法定最輕本
    刑（本件為法定最低本刑有期徒刑10年以上之罪，經上述減
    刑後為法定最低本刑有期徒刑5年以上之罪），縱處以法定
    最低之刑，仍嫌過重，其犯罪之情狀，尚非全無可憫之處，
    爰依刑法第59條規定減輕其刑，並依法遞減之，原審審酌上
    情，並審酌被告係依法令從事公務之公務員，不思以正常管
    道解決其個人財務問題，因缺錢花用，即利用其擔任基隆港
    務局港埠工程處第一工務所操作士職務上之機會、方法，偽
    造印章、印文並竊取基隆港務局所有之17支螺紋鋼管變賣，
    所為已侵害國家及個人法益，並破壞公務員之聲譽，暨以其
    並無前科，素行良好，犯罪手段尚稱平和等一切情狀，量處
    有期徒刑二年六月，並依貪污治罪條例第17條規定，宣告褫
    奪公權1年，以示懲儆；暨以其犯罪所得財物即17螺紋鋼管
    變賣所得之118,300元，業已歸還收購鋼管之劉文瑞以換回
    上述鋼管之所有權，自無庸再依貪污治罪條例第10條第1項
    、第2項規定予以追繳發還，或以其財產抵償之；暨以扣案
    之基隆港碼頭汽車臨時通行證申請書上偽造之「基隆港　務
    局港埠工程處第一工務所」、「副工程司兼第一工務所主任
    林牧賢」、「監工員吳家其」印文各1枚及偽刻有上開字樣
    之印章各1枚（此偽刻印章雖未扣案，惟並無證據證明業已
    滅失），不問屬於犯人與否，均應依刑法第219條規定予以
    宣告沒收。核其認事用法，俱無違誤，量刑亦甚允恰。被告
    提起上訴，仍執陳詞，否認犯罪，為無理由，應予駁回。
據上論斷，應依刑事訴訟法第368條，判決如主文。
本案經檢察官洪泰文到庭執行職務。
中　　華　　民　　國　　96　　年　　3　　月　　21　 　日
　　　　　　　　　刑事第七庭審判長法　官 蔡 光 治
　　　　　　　　　　　　　　　　  法　官 許 錦 印
　　　　　　　 　 　　　　　　　  法　官 許 宗 和
以上正本證明與原本無異。
如不服本判決，應於收受送達後十日內向本院提出上訴書狀，其
未敘述上訴之理由者並得於提起上訴後十日內向本院補提理由書
（均須按他造當事人之人數附繕本）。
                                  書記官 陳 韋 杉
中　　華　　民　　國　　96　　年　　3 　　月　　21　　日
附錄：本案論罪科刑法條全文
中華民國刑法第217條第1項：
（偽造盜用印章印文或署押罪）
偽造印章、印文或署押，足以生損害於公眾或他人者，處3年以
下有期徒刑。
貪污治罪條例第4條第1款
有下列行為之一者，處無期徒刑或 10 年以上有期徒刑，得併科
新台幣 1 億元以下罰金：
一  竊取或侵占公用或公有器材、財物者。
